臺灣板橋地方法院民事裁定　　九十三年度小上字第九號
　　上　訴　人　萬達國際有限公司
　　法定代理人　王成發
　　被　上訴人　和富麒貿易實業股份有限公司
　　　　　　　　　　　　　　　.
　　法定代理人　阮博文　　　　.
右當事人間請求給付運費事件，上訴人對於中華民國九十二年十一月二十日臺灣板橋
地方法院板橋簡易庭九十二年板小字第二七一四號第一審判決提起上訴，
本院裁定如左：
    主　　　文
上訴駁回。
第二審訴訟費用新台幣壹仟伍佰元由上訴人負擔。
    理      由
一、按對於小額程序之第一審裁判之上訴，非以其違背法令為理由，不得為之，民事
    訴訟法第四百三十六條之二十四第二項定有明文。而所謂違背法令，依同法第四
    百三十六條三十二準用第四百六十八條及第四百六十九條第一款至第五款規定，
    係指判決不適用法規或適用不當，或有同法第四百六十九條第一款至第五款所定
    判決當然違背法令之情形。又依同法第四百三十六條之二十五規定，上訴狀內應
    記載上訴理由，並表明原判決所違背之法令及其具體內容，以及依訴訟資料可認
    為原判決有違背法令之具體事實。上訴狀或理由書如未依此項方法表明者，即難
    認為已對小額訴訟第一審判決之違背法令有具體之指摘，又上訴理由如僅引用原
    審判決時之攻擊防禦方法作為上訴理由，應認為未對原審判決有何具體之指摘，
    不得謂已合法表明上訴理由，其上訴均難認為合法。
二、本件上訴人係對於小額訴訟之第一審判決提起上訴，雖以該判決違背法令為由，
    惟核其上訴理由狀所載內容，係就原判決取捨證據、認定事實之職權行使，即就
    原審依職權認定：「上訴人於民國（下同）九十一年八月一日從越南胡志明市承
    攬運送被上訴人二十呎櫃貨物一只至印度新德里，預計到港日為九十一年八月二
    十九日，但因上訴人之印度代理處理轉運不當造成貨物延滯於印度CHENNAI港共
    三十八天，方於九十一年十月八日轉運至新德里港；後又因上訴人當地代理無理
    要求不應由被上訴人支出之費用而扣留貨物拒絕放貨與被上訴人客戶，屢經被上
    訴人反映，上訴人方與其代理聯繫於九十一年十月二十日換單予被上訴人客戶提
    貨，因上訴人（原審誤載為被告即被上訴人）之疏忽，此貨前後共延遲五十二天
    才到達所委託之運送目的港，因此延誤，被上訴人客戶無法如期交貨，故被上訴
    人之客戶要求取消訂單，且被上訴人因延誤導致喪失客戶信任及商譽，但基於雙
    方長期合作關係，經多次協商後，客戶同意降低索賠金額至美金九百零三點八五
    元（以匯率三十四點八換算合新臺幣三萬一千四百五十三元），與運送費五萬三
    千二百六十八元，共計八萬四千七百二十一元，且被上訴人賠償客戶之金額共八
    萬四千七百二十一元」等情，認原審未審酌造成遲延之原因究因何者之疏失造成
    ，且認原審並未審酌被上訴人主張抵銷之債權數額是否確為真正損害之金額，另
    認中華民國航空運送承攬業務運送契約條款第十二條第一款及第四款分別規定「
    承攬運送人僅就貨物之損害、或不交付或錯誤交付負責，且限於能證明損害、不
    交付係在承攬運送管理中發生，又損害、不交付或錯誤交付可歸責於承攬運送人
    或其受僱人之故意過失」、「承攬運送人對任何市場、火災、遲延或偏航所發生
    之損害不負任何責任」，上訴人（上訴狀誤載為被上訴人）就貨物遲延所發生之
    損害，並不負賠償責任，而指摘原審認事用法違誤。然查，本件上訴人係就原審
    已論斷並敘明理由者，及僅引用原審判決時之攻擊防禦方法作為上訴理由，應認
    為未對原審判決有何具體之指摘，不得謂已合法表明上訴理由。依首揭說明，應
    認其上訴為不合法，而予駁回。第二審訴訟費用新台幣一千五百元應由上訴人負
    擔。
三、依民事訴訟法第四百三十六條之三十二第二項、第四百四十四條第一項前段、第
    九十五條、第七十八條，裁定如主文。
中　　　華　　　民　　　國　　九十三　　年　　　一　　　月　　 十二　　 日
                                    臺灣板橋地方法院民事第一庭
~B審判長法官　許瑞東
~B　　　法官　黃千儀
~B　　　法官　邱靜琪
右為正本係照原本作成
本裁定不得抗告
中　　　華　　　民　　　國　　九十二　　年　　　九　　　月　　十三　　　日
~B　　　法院書記官　白俊傑
